# 请教陈版主，因为调整往来科目，导致的账龄不勾稽情况如何披露

提问人：猪肉韭菜馅儿 时间：2016-03-29 11:14:16
请教陈版主和各位前辈。 审计的某公司预付账款中经核查某个供应商存在长期挂账的情况，现调整至其他应收款中，按照账龄列示，计提坏账。 但是在附注披露是，因为以前年度未调整。导致今年账龄与去年不勾稽。请问该种情况如何处理？

回答人：chenyiwei
首先请确认该事项在以前年度是否属于非重大的会计差错。如果是非重大差错，在当期直接更正的，则在其他应收款的附注中对此作出简要说明即可，包括该事项属于非重大差错的定性说明。